臺灣桃園地方法院宣示判決筆錄　　　　　96年度訴字第1422號
公　訴　人　臺灣桃園地方法院檢察署檢察官
被　　　告　甲○○
指定辯護人　本院公設辯護人彭詩雯
上列被告因偽證案件，經檢察官聲請簡易判決處刑（96年度偵字
第13097 號），本院認不宜依簡易判決處刑，改依通常程序審理
，被告於通常程序審理中自白，本院改依簡式審判程序審理，檢
察官再聲請依協商程序而為判決，本院於中華民國96年8 月30日
下午5 時許，在本院第4 法庭宣示判決，出席職員如下：
　　　　　法　官　蘇昭蓉
　　　　　書記官　韓若玉
　　　　　通　譯
法官起立朗讀判決主文、犯罪事實要旨、處罰條文、附記事項，
及告以上訴限制、期間並提出上訴狀之法院，且諭知記載其內容
：
一、主  文：
    甲○○於檢察官偵查時，證人於案情有重要關係之事項，供
    前具結，而為虛偽陳述，累犯，處有期徒刑貳年，減為有期
    徒刑壹年。
二、犯罪事實要旨：
    甲○○前因竊盜案件，經法院分別判處有期徒刑1 年、6 月
    ，經臺灣板橋地方法院定應執行刑為有期徒刑1 年4 月確定
    ，入監後於民國91年11月2 日假釋付保護管束出監，於92年
    1 月28日假釋期滿以執行完畢論（構成累犯），竟未知警惕
    ，明知其未曾以行動電話換購毒品之方式向王寶山、蔡宜英
    購買毒品海洛因，因懷疑其所犯之搶奪案件係蔡宜英等人向
    警方告發而心生不滿，為使王寶山、蔡宜英受刑事訴追，竟
    基於在同一案件偽證之犯意，於95年2 月23日上午10時27分
    許，在臺灣板橋地方法院檢察署檢察官偵查94年度偵字第17
    188 號被告王寶山、蔡宜英違反毒品危害防制條例案件及在
    95年4 月4 日上午10時42分許，在臺灣桃園地方法院檢察署
    檢察官偵查95年度偵字第6918號被告王寶山、蔡宜英違反毒
    品危害防制條例案件中，以證人身分接受檢察官訊問，於具
    結後，就王寶山、蔡宜英有無販賣毒品海洛因一節對於上開
    案件有重要關係之事項，分別虛偽陳述：「我向王寶山購買
    毒品，都事先打電話聯絡王寶山，快到王寶山住處時，再電
    話通知王寶山，都是在王寶山住處附近巷口交易，當天也是
    以上開方式聯絡王寶山後，由蔡宜儒陪我一同前往王寶山上
    開住處，我是以2 支手機，1 支白色okwap 手機，1 支廠牌
    我忘記了，是紅色的，向王寶山換得1000元海洛因，我是將
    手機交給蔡宜英，海洛因也是蔡宜英交給我的。」、「當天
    我是先打電話給王寶山，表示要以手機換毒品，王寶山就約
    我到其住處，我抵達約定地點後，先打電話通知王寶山，後
    來蔡宜英來開門，用2 支手機，1 支白色motorola，換得2
    包海洛因，1 支手機換1000元海洛因1 包，是蔡宜英將2 包
    海洛因交給我，我將手機交給蔡宜英」等不實事項，足以影
    響國家追訴犯罪及審判權之行使。
三、處罰條文：
    95年7 月1 日修正施行後刑法第2 條第1 項、刑法第168 條
    、95年7 月1 日修正施行後刑法第47條第1 項，中華民國96
    年罪犯減刑條例第2 條第1 項第3 款、第7 條。
四、附記事項：
    (一)按行為後法律有變更者，適用行為時之法律，但行為後之
      法律有利於行為人者，適用最有利於行為人之法律，95年
      7 月1 日修正施行後之刑法第2 條第1 項定有明文。刑法
      修正之比較新舊法，應就罪刑有關之共犯、未遂犯、想像
      競合犯、牽連犯、連續犯、結合犯，以及累犯加重、自首
      減輕暨其他法定加減原因（如身分加減）與加減例等一切
      情形，綜其全部罪刑之結果而為比較，最高法院95年5 月
      23日95年度第8 次刑庭會議決議可資參照。被告有上開前
      案論罪科刑紀錄，有臺灣高等法院被告前案紀錄表在卷足
      參，而被告行為後，刑法業已於94年1 月7 日將原第47條
      ：「受有期徒刑之執行完畢，或受無期徒刑或有期徒刑一
      部之執行而赦免後，5 年以內再犯有期徒刑以上之罪者，
      為累犯，加重本刑至2 分之1 」之規定修正為第47條第1
      項：「受徒刑之執行完畢，或一部之執行而赦免後，5 年
      以內故意再犯有期徒刑以上之罪者，為累犯，加重本刑至
      2 分之1 」，於同年2 月2 日公布，95年7 月1 日施行，
      被告係於有期徒刑執行完畢後5 年內，又故意犯本件有期
      徒刑以上之罪，不論依修正前後之刑法規定，均構成累犯
      ，對被告並無有利或不利之情形，依最高法院第21次刑事
      庭會議決議，本件累犯之適用應逕行以修正後刑法第47條
      第1 項規定論以累犯；除累犯規定外，本件並未涉及其他
      關於刑法總則修正之情形，附此敘明。
    (二)被告於96年4 月24日前犯本件偽證罪，依據中華民國96年
      罪犯減刑條例規定，被告所犯偽證罪並非該條例第3 條所
      列限制減刑之罪名，自應依該條例第2 條第1 項第3 款減
      其刑期2 分之1 。
五、協商判決除有刑事訴訟法第455 條之4 第1 項第1 款於本訊
    問程序終結前，被告撤銷協商合意或檢察官撤回協商聲請者
    ；第2 款被告協商之意思非出於自由意志者；第4 款被告所
    犯之罪非第455 條之2 第1 項所定得以協商判決者；第6 款
    被告有其他較重之裁判上一罪之犯罪事實者；第7 款法院認
    應諭知免刑或免訴、不受理者情形之一，及違反同條第2 項
    「法院應於協商合意範圍內為判決；法院為協商判決所科之
    刑，以宣告緩刑或2 年以下有期徒刑、拘役或罰金為限」之
    規定者外，不得上訴。
六、如有前項得上訴之情形者，得自收受判決送達之日起10日內
    ，向本院提出上訴書狀，上訴於第二審法院。
七、本案經檢察官徐文豪到庭執行職務。
中　　華　　民　　國　　96　　年　　8 　　月　　30　　日
                      臺灣桃園地方法院刑事第四庭
                                  書記官　韓若玉
                                  法  官  蘇昭蓉
以上正本證明與原本無異。
                                  書記官  韓若玉
中　　華　　民　　國　　96　　年　　8 　　月　　30　　日
